【裁判字號】    90,上訴,1797
【裁判日期】    900613
【裁判案由】    違反藥事法
【裁判全文】
臺灣高等法院臺中分院刑事判決                    九十年度上訴字第一七九七號
    上  訴  人  臺灣台中地方法院檢察署檢察官
    被      告  丙○○
右列上訴人因被告違反藥事法等案件，不服台灣台中地方法院中華民國九十年六月十
三日第一審判決（民國九十年度訴緝字第二一二號；起訴案號：台灣台中地方法院檢
察署八十六年度偵字第四一四一號），提起上訴，本院判決如左：
    主  文
上訴駁回。
    理  由
一、本案經本院審理結果，認第一審判決被告無罪並無不當，應予維持，並引用第一
    審判決書記載之理由（如附件）。
二、檢察官上訴意旨略以：(1)、被告涉嫌轉讓禁藥安非他命，業經共同被告丁○○在
    警訊及偵查中證述綦詳，雖共同被告丁○○在審理中翻異前供，而謂因當時警方
    調出口卡片，見被告係通緝犯，想把責任推給被告云云。惟案重初供，共同被告
    丁○○既稱被告係通緝犯，如果真要推卸責任給被告，豈有又稱自己與被告共同
    參與竊盜之理？又原審認失竊之被害人供稱在追捕竊嫌時，因當時天色黑暗，並
    未看到其他共犯，故並無二人參與犯罪云云，然由證人之證詞雖指未看到其他共
    犯，係因天色黑暗，並不表示未有其他共犯共同參與，應不為被告有利之證據。
    (2)、本件並未查獲任何安非他命，但共同被告丁○○既自認自己有吸食安非他命
    ，而其尿液經送鑑定結果，確呈安非他命之反應，足認共同被告丁○○有吸用安
    非他命之習慣。共同被告丁○○既有吸用安非他命之習慣，又無供認係其他之人
    提供安非他命，然吸用安非他命必有來源，故所指之人為被告提供應屬無誤。(3)
    、共同被告丁○○在警訊及偵查中一直證述係被告轉讓禁藥及共同竊盜，而原審
    只以被告在審理中翻異前供，而遽認先前之供詞不具真實性，而採信共同被告丁○○矛盾證詞，過於率斷等語。經查：(一)、關於被告是否涉有竊盜行為部分，共
    同被告丁○○固於警訊及八十六年二月六日偵查中供稱：「我使用銅線剪及固定
    鉗將電線剪斷，再用梅花扳手解下銅條塊，由我行竊，另名嫌犯丙○○在現場觀
    看（把風）」、「（是否與丙○○一同行竊把風？）是的，他把風」（見偵查卷
    第七頁反面、第二十一頁反面），惟嗣後於八十六年七月二十二日偵查中卻供稱
    ：「（是誰說要偷銅塊？）我。我自己有用途。丙○○在我車上等。」（見偵查
    卷第三十四頁），前後所供已有出入，其於原審更翻異前供，否認與被告共同行
    竊（見原審訴字卷第十七頁及反面），共同被告丁○○對被告不利之供詞，顯有
    瑕疵而不能遽採為認定被告有竊盜犯行之依據。(二)、關於被告是否涉有轉讓安非
    他命行為部分，共同被告丁○○固於警訊及偵查中供稱：「（安非他命）貨源是
    丙○○給我吸食」、「（安非他命）是丙○○分給我吃的」（見偵查卷第九頁反
    面、第二十一頁反面），惟究竟被告係於何時何地轉讓予其施用之安非他命份量
    若干，均未見其供述俾判斷是否屬實，而共同被告丁○○於原審則翻異前供，否
    認係由被告受讓安非他命，供稱：「我是在小鋼珠（柏青哥）店，人家給我的」
    （見原審訴字卷第十七頁反面），其此部分供述情節亦有瑕疵，非可據之為認定
    不利被告之依據。(三)、此外，本院復查無其他確切證據足以證明被告有竊盜及轉
    讓安非他命孳違反藥事法之犯行，是被告犯罪係屬不能證明，原判決依據刑事訴
    訟法第三百零一條第一項諭知被告無罪並無不當，檢察官仍執前詞提起上訴，其
  上訴為無理由，應予駁回。
據上論斷，應依刑事訴訟法第三百六十八條、第三百七十三條，判決如主文。
本案經檢察官乙○○到庭執行職務。
中      華      民      國    九十      年     十二     月     十二     日
                              臺灣高等法院臺中分院刑事第七庭
                                    審判長法  官  林  榮  龍
                                          法  官  黃  日  隆
                                          法  官  江  錫  麟
右正本證明與原本無異。
竊盜部分不得上訴。
違反藥事法部分，檢察官得上訴。
如不服本判決應於收受送達後十日內向本院提出上訴書狀，其未敘述上訴之理由者並
得於提起上訴後十日內向本院補提理由書（均須按他造當事人之人數附繕本）。
                                          書記官  謝  雅  惠
中       華       民       國   九  十    年    十二     月    十三     日
                                                                        Ｋ
附件：
臺灣臺中地方法院刑事判決                          九十年度訴緝字第二一二號
    公  訴  人  臺灣台中地方法院檢察署檢察官
    被      告  丙○○  男三十六歲（民國○○○年○月○○日生）
                        籍設台中市○○區○○路二段五十一之三十號
                        現居台中市○○區○○路昌水巷十八號
                        (另案在臺灣臺中戒治所強制戒治中)
                        身分證統一編號：Ｂ一二一二四六號
右列被告因違反藥事法等案件，經台灣台中地方法院檢察署檢察官提起公訴（八十六
年度偵字第四一四一號），本院判決如左：
    主      文
丙○○無罪。
    理      由
一、本件公訴意旨略以：被告丙○○明知安非他命為禁藥兼化學合成類麻醉藥品，竟
    基於概括之犯意，連續多次，自民國八十五年十一月間，在不詳地點免費提供而
    轉讓禁藥安非他命供其友即共同被告丁○○ (已審結)非法吸用；被告丙○○另
    夥同共同被告丁○○駕車前往台中縣霧峰鄉○○村○○路一之一號被害人甲○○
    經營砂石場，將車停妥後，由被告丁○○攜帶客觀上足認為兇器之鉗子、扳手各
    一支，竊取該砂石場內高壓電器開關箱內銅條六塊，被告丙○○則在旁把風，因
    認被告丙○○涉犯藥事法第八十三條第一項之轉讓禁藥罪嫌；另與共同被告丁○○共同涉犯刑法第三百二十一條第一項第三款之攜帶兇器竊盜罪嫌等語。
二、按犯罪事實應依證據認定之，無證據不得推定其犯罪事實；又不能證明被告犯罪
    者，應諭知無罪之判決，刑事訴訟法第一百五十四條、第三百零一條第一項前段
    分別定有明文。次按刑事訴訟法上所謂認定犯罪事實之證據，係足以認定被告確
    有犯罪行為之積極證據而言，該證據自需適合於被告犯罪事實之認定，始得採為
    斷罪資料；如未能發現相當證據，或證據不足以證明，自不能以推測或擬制之方
    法，採為裁判之基礎；共同被告不利於己之陳述，固得採為其他共同被告犯罪之
    證據，惟此項不利之陳述，須無瑕疵可指，而就其他方面調查，又與事實相符，
    始得採為其他共同被告犯罪事實之認定；又共犯所為不利於己之陳述，必須無瑕
    疵可指，而就其他方面調查又與事實相符，始足採為他共犯論罪之依據（最高法
    院二十九年上字第三一○五號、四十年台上字第八六號、四十六年台上字第四一
    九號判例、八十五年度台上字第五四五四號判決意旨參照）。
三、公訴意旨認被告丙○○涉犯轉讓禁藥安非他命犯行，無非係以共同被告丁○○於
    警訊、偵查中供述：被告丙○○曾提供安非他命予其施用云云；共同被告丁○○
    之尿液送檢驗結果依卷附台中縣衛生局檢驗尿水報告書所載確呈有甲基安非他命
    之陽性反應；並有扣案之吸食器一組可資佐證。另認被告丙○○涉犯共同攜帶兇
    器竊盜犯行，則係以共犯即共同被告丁○○於警訊、偵查時供述：行竊時由被告
    丙○○在場把風云云；被害人甲○○指述失竊銅條塊六條；並有扣案之銅線剪、
    固定鉗各一支、梅花板手二支為其論據。訊據被告丙○○堅決否認其涉有上揭犯
    行，並辯稱：伊從未提供安非他命予共同被告丁○○吸用，亦未與其共同行竊等
    語。經查：
(一)、共同被告丁○○於警訊、偵查中雖供述被告丙○○曾提供安非他命供其施用；
      另於右揭時地行竊時係由被告丙○○在場把風云云。惟就竊盜部分，被告丙○○、丁○○二人具共犯關係，依前揭最高法院四十六年台上字第四一九號判例
      、八十五年度台上字第五四五四號判決意旨，共同被告被告丁○○之有關被告
      丙○○參與竊盜之供述是否與事實相符，仍應調查其他證據以資審認，申言之
      ，該部分自不得僅憑共同被告丁○○之惟一供述即論處被告丙○○罪刑。另
      共同被告丁○○嗣於本院審理時即翻異前詞，於本院八十六年九月二日審理時
      改稱：「 (問：丙○○有無與你一起去偷？)沒有」；「 (問：安非他命是否
      丙○○給你的？)不是，我是在小鋼珠店 (柏青哥)店人家給我的」；「 (問：
      為何於警訊及檢察官偵查中均供稱丙○○有一起去且在現場把風？)我是因警
      方調出口卡，丙○○是通緝犯，我才想全部推給他，才會那樣講」云云；於本
      院八十六年十二月十六日審理時則供稱：「 (問：幾個人去偷？)我一個人」
      ；「 (問：為何於警、偵訊中稱是與丙○○一起去偷？)是我亂講」；「 (問
      ：為何於警偵訊中稱是丙○○給你安非他命，且和你去偷東西？)警訊筆錄我
      未看就簽名，在偵查時我沒有那樣講」云云，共同被告丁○○前後所供不一，
      所為陳述尚有瑕疵，亦難遽採。
(二)、在右揭時地失竊銅條之被害人甲○○於警訊即指稱：「 (問：你於追捕竊嫌時
      是否發現其他共犯？)當時因天黑，未發現其他共犯」等語，是被害人既未見
      有共犯參與行竊，其所為之指述，自不得作為被告丙○○犯竊盜罪之證據。其
      次，在共同被告丁○○身上查獲之吸食器，及其尿液送檢之尿液驗結果依卷附
      台中縣衛生局檢驗尿水報告書所載確呈有甲基安非他命之陽性反應；另查獲共
      同被告丁○○行竊時所扣得之行竊工具，固可供作共同被告丁○○有吸用安非
      他命或竊盜之證據，惟尚難據為被告丙○○有轉讓禁藥安非他命或參與行竊之
      證明。
(三)、被告丙○○於本院審理時既已堅決否認有如共同被告丁○○所指轉讓禁藥安非
      他命或共同行竊之犯行，則綜觀卷內證據及本院調查所得，就公訴人所指被告
      丙○○之犯罪事實，僅只共同被告丁○○惟一且有瑕疵之供述，自難僅憑共同
      被告丁○○有瑕疵之供述而入罪。此外，復查無其他積極證據足以證明被告丙○○有公訴意旨所稱之犯行，既不能證明被告丙○○犯罪，依法應為無罪之諭
      知。
四、共同被告丁○○部分，業於八十七年一月十二日審結，附此敘明。
據上論斷，應依刑事訴訟法第三百零一條第一項判決如主文。
中      華      民      國      九十      年      六      月    十三    日
                                      台灣台中地方法院刑事第五庭
                                          法  官  劉長宜
右正本證明與原本無異。
如不服本判決，應於判決送達後十日內向本院提出上訴狀，上訴於臺灣高等法院臺中
分院( 須附繕本 )。
                                          書記官
中      華      民     國       九十      年      六      月    十四    日


司法院資訊處製作；財團法人民間司法改革基金會備份。
